【裁判字號】    89,易,932
【裁判日期】    890525
【裁判案由】    竊盜
【裁判全文】
臺灣板橋地方法院刑事判決                          八十九年度易字第九三二號
    公  訴  人  臺灣板橋地方法院檢察署檢察官
    被      告  乙○○
右列被告因竊盜案件，經檢察官提起公訴 (八十九年度偵字第四四七號)，本院判決
如左：
    主  文
乙○○竊盜，處罰金壹仟元，如易服勞役，以參佰元折算壹日。
    事  實
一、乙○○於民國（下同）八十八年十二月二十七日下午三時三十分許，進入甲○○
    經營位於臺北縣永和市○○街五十四號「喬郁服飾店」內選購衣物。竟萌生為自
    己不法所有之意圖，在選購一件價值新臺幣（下同）五百元之毛衣時，趁店員疏
    於注意之際，同時利用自己之塑膠袋一只作為掩護，夾藏置於地上之另一件同款
    式顏色之毛衣，在櫃檯結清其購買一件毛衣帳款後，順勢將夾藏之另一件毛衣置
    入塑膠袋內，而置於自己實力支配之下而得手。迨至乙○○行至該店門口時，為
    負責人甲○○發覺而報警究辦。
二、案經臺北縣警察局永和分局報請臺灣板橋地方法院檢察署檢察官偵查起訴。
    理  由
一、訊據被告乙○○固坦承於前揭時地在喬郁服飾店內購買毛衣，惟矢口否認有竊盜
    犯行，辯稱：渠買一件橘色毛衣去結帳，結果同一款式顏色之毛衣掉在地上，渠
    將之撿起放在櫃檯上，渠未竊取毛衣云云。經查，被害人甲○○於警訊、檢察官
    訊問時及本院調查時指稱：被告拿一件毛衣至櫃檯結帳，但卻將店內另一件同款
    式顏色毛衣預先置於櫃檯下方，並以自己攜入店內之塑膠袋作為遮掩，待結帳完
    畢後，即彎下身將地上之毛衣裝進自己攜帶之塑膠袋內後離開，伊曾問被告為何
    有二件毛衣，被告亦默不答話，後來被告說他看錯了等語（詳參偵查卷第七、八
    頁八十八年十二月二十七日警訊筆錄、第二十三頁檢察官八十九年一月十一日訊
    問筆錄及本院八十九年四月十八日訊問筆錄）。以被害人甲○○多次為相同之指
    訴，其與被告素不相識，當無設詞陷害之理；且被害人甲○○指稱：毛衣是一件
    一件折疊好放在貨物架上（詳參本院八十九年四月十八日訊問筆錄），常人應無
    一次誤取二件之可能，是被告所辯，應屬諉卸之詞，不足採信。事證明確，被告
    犯行洵堪認定。
二、按被告乙○○竊取喬郁服飾店內之毛衣一件得手，核其所為，係犯刑法第三百二
    十條第一項之竊盜罪。爰審酌被告無前科，此有臺灣高等法院檢察署刑案紀錄簡
    覆表一件在卷可稽，素行良好，其犯罪動機、目的、手段，竊得財物之價值，及
    其犯罪後之態度之等一切情狀，量處主文所示之罰金刑，並諭知易服勞役之折算
    標準。至被告所有供犯本件竊盜罪之用之塑膠袋一只，雖屬被告所有供犯罪所用
    之物，惟本件應屬偶發初犯，且塑膠袋本身亦不具社會危險性，故不為諭知之沒
    收。
據上論斷，應依刑事訴訟法第二百九十九條第一項前段，刑法第三百二十條第一項、
第四十二條第二項，罰金罰鍰提高標準條例第一條前段、第二條，判決如主文。
本案經檢察官蔡顯鑫到庭執行職務
中    華    民    國      八十九      年      五      月    二十五    日
                                      臺灣板橋地方法院刑事第二庭
                                          法  官  高    玉    舜
右正本證明與原本無異。
如不服本判決，應於判決送達後十日內，向本院提出上訴狀。
                                          書記官  田    寶    駿
中    華    民    國      八十九      年      五      月    二十六    日
附錄本案論罪科刑法條全文：
刑法第三百二十條
意圖為自己或第三人不法之所有，而竊取他人之動產者，為竊盜罪，處五年以下有期
徒刑、拘役或五百元以下罰金。
意圖為自己或第三人不法利益，而竊佔他人之不動產者，依前項之規定處斷。
前二項之未遂犯罰之。


司法院資訊處製作；財團法人民間司法改革基金會備份。
